#### Hubungi

jumadijumadi470@gmail.com

www.linkedin.com/in/jumadi-01 (LinkedIn)

#### Keahlian Teratas

Linux

Laravel

Codelgniter

#### Languages

Bahasa Inggris (Limited Working)
Bahasa Indonesia (Professional
Working)

#### Certifications

Python Project for AI and Application Development

Linux

Google Cloud Platform

MCE: Microsoft Certified Educator

**Data Science Orientation** 

# Jumadi Jumadi

Programmer | Open Source | Artificial Intelligence | Data | Educator Jakarta, Jakarta Raya, Indonesia

### Ringkasan

Saya memiliki pengalaman teknis langsung selama 9 tahun di bidang Supply Chain Management (SCM).

Berpengalaman dalam bidang IT selama 4 tahun. Latar belakang saya memiliki keahlian pemrograman menggunakan bahasa laravel, codeigniter dan mengelola server perusahaan Linux, arsitektur jaringan, serta arsitektur lingkungan IT.

Saya juga menguasai data mining dan visuaisasi data menggunakan KNIME dan Microsoft Power BI.

### Pengalaman

Orbit Future Academy
Artificial Intelligence Coach
Juli 2021 - Present (1 tahun 7 bulan)
Jakarta, Indonesia

PT Prima Armada Raya (PAR) Full-Stack Web Developer Januari 2021 - Juli 2021 (7 bulan) Jakarta, Indonesia

Menjaga dan memantau aplikasi yang ada.

Dukungan mengembangkan fitur baru untuk aplikasi yang ada dan Berkomunikasi dengan user mengenai masalah teknis.

PT Prima Armada Raya Team IT DevOps Oktober 2020 - Januari 2021 (4 bulan) Jakarta, Indonesia

Tec Kitchen Owner Agustus 2020 - Oktober 2020 (3 bulan)

#### Datasynthesis

IT Support Application

November 2019 - Januari 2020 (3 bulan)

Jakarta Raya, Indonesia

- Menjaga dan memantau aplikasi yang ada.
- Dukungan mengembangkan fitur baru untuk aplikasi yang ada.
- Berkomunikasi dengan divisi lain mengenai masalah teknis.

#### Yayasan Komunitas Open Source

**Assistant Trainer** 

April 2019 - November 2019 (8 bulan)

Jakarta Raya, Indonesia

- Pelatihan dan Pengembangan SDM.

#### PT. Skyreach

Staff Network Operations Center (NOC)

Oktober 2018 - Maret 2019 (6 bulan)

Area DKI Jakarta

- Mengontrol dan Monitoring semua site.
- Melakukan Troubelshoot dan Membuat report.

#### PT. Dapur Solo Sukses Sejati

9 tahun 1 bulan

Captain Premik & Supply Chain

September 2011 - September 2018 (7 tahun 1 bulan)

Jakarta Raya, Indonesia

- Bertanggung jawab terhadap hal-hal yang berhubungan dengan jalanya oprasional.
- Membuat laporan setiap bulan.
- Mengontrol proses penimbangan bumbu premik.
- Menjaga kualitas dan kuantitas bumbu premik.
- Memastikan semua oprasional berjalan dengan baik dan sesuai SOP.

#### Staff Resto

September 2009 - September 2011 (2 tahun 1 bulan)

Jakarta Raya, Indonesia

- -Sebagai prepare yang melakukan dan menyiapkan semua pesenan makanan.
- -Membuat laporan stok-stokan barang setiap bulan

## Pendidikan

STMIK Nusa Mandiri Jakarta

Bachelor's degree, Sistem Informasi · (2017 - 2018)

Universitas Bina Sarana Informatika High School Diploma, Manajemen Informatika · (2015 - 2017)